臺灣花蓮地方法院刑事判決　　　　　　　　　　　　九十一年度自字第五二號
　　自　訴　人　甲○○
　　被　　　告　乙○○
　　　　　　　　丙○○
　　　　　　　　丁○○
右列被告因偽造文書等案件，經自訴人提起自訴，本院判決如左：
    主  文
本件自訴不受理。
    理  由
一、自訴意旨略以：被告乙○○、丙○○、丁○○三人是臺灣高等法院花蓮分院的法
    官，三人在審理該院九十年上易字第七二號被告鮑佩晴傷害案件時，利用判決書
    錯誤記載方式，對自訴人所提出之證據包括錄音帶中有我打妳的話，在判決書中
    遺漏沒有說明，且被告鮑佩晴曾在申請調解書上記載承認她跟自訴人「拉扯」造
    成擦傷，但判決書中卻寫成「拉住」，並且對自訴人所陳述延後驗傷的原因，判
    決書中也沒有說明清楚，將此等非法官得自由心證的證據，以自由心證的方式採
    為證據，將傷情弄成瑕疵，故意將應為有罪之被告鮑佩晴判決無罪，用以姑息非
    法外勞鮑佩晴，因認被告三位法官涉嫌將判決書錯誤記載之行為係犯刑法第二百
    十三條之公務員業務登載不實罪，而將鮑佩晴判決無罪之行為則犯刑法第一百二
    十四條之枉法裁判之罪嫌云云。
二、按犯罪之被害人得提起自訴，刑事訴訟法第三百十九條第一項固定有明文，但此
    之所謂被害人，係指犯罪之直接被害人而言。按不得提起自訴而提起者，應諭知
    不受理之判決，且不受理之判決得不經言詞辯論為之，此於自訴案件中亦有準用
    ，刑事訴訟法第三百三十四條、第三百四十三條、第三百零七條分別定有明文。
    按刑法第一百二十四條枉法裁判罪，係處罰審判職務之公務員為枉法之裁判，致
    損害司法威信及國家法益之罪，縱令裁判結果，對於個人權益不無影響，但該罪
    既為維護司法權之正當行使而設，是其直接受害者，究為國家並非個人，認為不
    得提起自訴（最高法院五十六年度台上字第二五五０號判決參照）。
三、查自訴人認被告乙○○、丙○○、丁○○三位法官在審理該院九十年上易字第七
    二號被告鮑佩晴傷害自訴人甲○○之案件時，對自訴人所提出之證據包括錄音帶
    中有我打妳的話語，被告鮑佩晴在申請調解書上承認她跟自訴人有發生「拉扯」
    造成擦傷，且對自訴人所陳述當時何以延後驗傷的原因等事證，均以自由心證的
    方式將傷情弄成瑕疵，在判決書中為錯誤之記載，故意將應為有罪判決之被告鮑
    佩晴判決無罪等自訴人所起訴主張之事實，係認被告三位法官涉嫌於判決書之公
    文書中記載不實，致將有罪之鮑佩晴判決無罪，而涉有公務員業務登載不實及枉
    法裁判罪嫌等犯罪。按刑法第一百二十四條之枉法裁判罪，係侵害國家法益之罪
    ，自訴人並非直接被害人，不得提起自訴。自訴人所併自訴之刑法第二百一十三
    條登載不實事項於公文書罪名，與枉法裁判罪有牽連關係，依犯罪情節比較，應
    以枉法裁判罪為重。較重之枉法裁判罪既不得提起自訴，則相牽連之登載不實事
    項於公文書之輕罪，依刑事訴訟法第三百一十一條第二項但書自亦不得自訴。本
    件揆諸前揭法條規定，爰不經言詞辯論，逕為諭知不受理之判決。
據上論斷，應依刑事訴訟法第三百三十四條、第三百四十三條、第三百零七條，判決
如主文。
中      華      民      國    九十一    年     十二     月      三      日
                              臺灣花蓮地方法院刑事庭
                                  法  官  吳  順  龍
右正本證明與原本無異。
如對本判決不服，應於送達後十日內，向本院提出上訴狀。（應抄附繕本）告訴人或
被害人如對於本判決不服者，應具備理由請求檢察官上訴，其上訴期間之計算係以檢
察官收受判決正本之日期為準。
                                  法院書記官
中      華      民      國    九十一    年     十二     月      五      日
